臺灣臺北地方法院民事判決
110年度訴字第6037號
原      告  陳怡彣

訴訟代理人  楊筑鈞律師
被      告  張瑞玲
訴訟代理人  陳郁婷律師
複 代理 人  曹家銘律師 	
上列當事人間請求損害賠償事件，本院於民國110年12月17日言
詞辯論終結，判決如下：
    主  文
被告應給付原告新臺幣肆拾萬元，及自民國一一○年二月十八日
起至清償日止，按週年利率百分之五計算之利息。
原告其餘之訴駁回。
訴訟費用由被告負擔三分一，餘由原告負擔。
本判決第一項得假執行。但被告如以新臺幣肆拾萬元為原告預供
擔保，得免為假執行。
原告其餘假執行之聲請駁回。
    事實及理由
一、原告主張：伊與訴外人曾國志於民國103年3月31日結婚，現
    婚姻關係存續中，被告為曾國志同事。詎被告與曾國志竟發
    展長達三年之婚外情，被告亦向伊坦承其與曾國志有如情侶
    般交往並已發生多次性行為，甚至曾因此懷孕，被告顯係不
    法侵害伊配偶身分法益且情節重大，致伊精神上痛苦不堪並
    至精神科就診，爰依民法第184條第1項前段、第195條第1項
    規定請求被告賠償慰撫金新臺幣（下同）120萬元，聲明：㈠
    被告應給付原告120萬元，及自起訴狀繕本送達翌日起至清
    償日止，按週年利率5%計算之利息。㈡願供擔保請准宣告假
    執行。
二、被告則以：伊與曾國志僅為普通朋友而無交往關係，因曾國
    志與原告自109年起商談離婚已久，為促使原告加速決定，
    曾國志始委請伊配合假裝交往，伊未曾與曾國志交往、未發
    生過性行為，亦未曾因此有懷孕，且伊患有子宮內膜異位症
    ，右側卵巢已經手術切除，難以受孕。縱認伊與曾國志逾越
    一般男女正常社交，原告早於109年6月29日向伊表示念及夫
    妻之情及年幼子女選擇原諒，已向伊拋棄本件損害賠償請求
    權，且原告請求給付之慰撫金過高等語置辯，聲明：㈠原告
    之訴駁回。㈡如受不利判決，願供擔保請准宣告免為假執行
    。
三、兩造均不爭執：原告與曾國志於103年3月31日結婚，現婚姻
    關係持續中，有外放之原告與曾國志戶籍查詢資料在卷可證
    。原告主張被告與曾國志有逾越一般男女社交之行為，不法
    侵害其配偶身分法益且情節重大，應賠償慰撫金120萬元，
    為被告所否認，並以前揭情詞置辯，經查：
（一）依民法第184條第1項前段、第195條第1項前段、第3項之
      規定，因故意或過失，不法侵害他人之權利者，負損害賠
      償責任，不法侵害他人基於配偶關係之身分法益而情節重
      大者，被害人雖非財產上之損害，亦得請求賠償相當之金
      額。而婚姻係以夫妻之共同生活為其目的，配偶應互相協
      力保持其共同生活之圓滿安全及幸福，而夫妻互守誠實，
      係為確保其共同生活之圓滿安全及幸福之必要條件，故應
      解為配偶因婚姻契約而互負誠實之義務，配偶之一方行為
      不誠實，破壞共同生活之圓滿安全及幸福者，即為違反因
      婚姻契約之義務而侵害他方之權利（最高法院55年台上字
      第2053號裁判意旨參照）。準此，倘配偶與他人存有逾越
      結交普通朋友等一般社交行為之不正常男女私情關係，足
      以破壞婚姻共同生活之圓滿安全及幸福，且情節重大者，
      被害配偶即得依上開規定請求賠償非財產上之損害。
（二）原告主張被告與曾國志發展為婚外情之關係，時間長達3
      年，被告甚而與曾國志發生性行為，並曾因而受孕等情，
      業據其提出109年6月20日原告與曾國志間對話錄音光碟、
      兩造與曾國志於109年6月29日三方通話之錄音光碟、被告
      於109年6月29日致電原告通話之錄音光碟、兩造與曾國志
      於109年7月6日三方通話之錄音光碟為證（見臺灣新北地
      方法院110年度訴字第584號卷第55-61頁，下稱新北院卷
      ），參諸曾國志於109年6月20日向原告坦承：「…可是我
      跟那個女的（指被告）講過，我真的比較愛她，就愛這3
      年，可是我永遠不可能拋下妳（指原告）…就算…全世界都
      覺得婚外情合法，我也不會離開妳（指原告）…」等語（
      見新北院卷第18頁），且於兩造與曾國志於109年6月29日
      三方通話時，被告亦陳稱「（原告問：為了愛情放棄老公
      小孩，妳有想過要如何跟他們解釋嗎？）我想一下，這件
      事情我一直很糾結，我在跟國志認識前，這件事情我已經
      說不好了，發展到這個地方是我的選擇…曾國志沒有放棄
      我…」等語（見新北院卷第20頁），並於同日致電原告坦
      承與曾國志發展為婚外情關係（見新北院卷第20頁），另
      於109年7月6日兩造與曾國志三方通話時，被告亦陳稱「…
      他（指曾國志）有很幾次就是壓著我，我不得不…我不想
      要傷害妳（指原告），如果妳想要知道為甚麼我會難過到
      我想去自殺。好，然後他不習慣戴…所以我為他懷孕過…（
      原告問：妳為國志懷孕過？）可是我是子宮外孕，因為我
      本身就有一些子宮方面…我本來就比別人弱，所以我子宮
      外孕。我跟他（指曾國志）發生性行為時我沒有任何防禦
      行為，我沒有過。然後我子宮外孕我告訴他的時候，他正
      帶者妳們全家高高興興的去韓國…」等語（見新北院卷第2
      1頁），而被告亦不爭執前揭對話及原告所整理譯文之真
      正（見本院卷第185頁），則自上開對話內容以觀，原告
      主張被告與曾國志發展3年之婚外情關係、被告與曾國志
      曾發生性行為且因而受孕等節，應屬可採。本院審酌被告
      與曾國志上開婚外情、發生性行為之行為，顯已逾越一般
      男女社交行為，足以破壞原告與曾國志間婚姻之圓滿狀態
      與幸福，情節自屬重大，依前開說明，原告依民法第184
      條第1項前段、第195條第1項前段、第3項規定請求被告賠
      償慰撫金，自屬有據。
（三）被告雖抗辯其係為配合曾國志離婚意願，方佯稱與曾國志
      有婚外情，且其患有卵巢之子宮內膜異位症，經手術切除
      右側部分卵巢，已無懷孕可能，並提出其健保快易通健康
      存摺頁面、其與曾國志間LINE通訊軟體對話紀錄、中山醫
      院診斷證明書為證（見本院卷第169頁、第249-257頁）。
      查被告與曾國志對話紀錄雖載明曾國志傳送「…合約內容
      包括⒈因為我家庭失和，商請你協助演戲讓我離婚，導致
      你被告，所以任何因為本案被告或協議的賠償金額，都需
      要由我支付，除此之外，賠償金額是多少，我就另外要賠
      償你多少來補償你的名聲…」等詞（見本院卷第249頁），
      惟該對話之時間為110年3月1日，而被告係於109年6月底
      至7月間向原告坦承與曾國志有婚外情，因此該等對話即
      不足證明被告向原告坦承與曾國志有婚外情時，被告與曾
      國志已有被告假意配合曾國志交往之約定。至於被告所提
      出之就醫紀錄、診斷證明，僅能證明被告曾因子宮內膜異
      位症就醫，並經手術切除右側部分卵巢之事實，並不足據
      而推認被告無法懷孕、被告係假意與曾國志進行交往，況
      且，被告於前揭與原告、曾國志之通話內提及「我可以離
      開」、「讓我去療傷，我會放下」等語，倘被告果真僅為
      配合而演出與曾國志交往乙事，以求原告與曾國志離婚，
      則被告理應堅持與曾國志繼續交往，而非揚言退出，可知
      被告此部分之抗辯亦與常情相違。此外，被告復無法提出
      其他證據證明其僅係應曾國志之要求假意演出與曾國志交
      往乙事，其此部分所辯，自難認可採。
（四）被告另抗辯原告於109年6月29日通話中已選擇給予被告機
      會，堪認原告已拋棄本件向被告請求損害賠償之權利云云
      ，查被告於109年6月29日致電原告之對話固載明：「…我
      （指原告）只是打這通電話想要再次跟你承諾我不會，那
      我希望你放棄，我的目的跟初衷就只有這件事情…」等語
      （見本院卷第155頁），然該對話僅能認定原告要求被告
      不再與曾國志維持婚外情關係，並無法認定原告已免除被
      告之損害賠償債務，另外，原告起訴狀雖載明：「…原告
      念在夫妻之情及孩子年幼，選擇給予機會，要求兩人分手
      …」等語（見新北院卷第12頁），亦僅能認定原告要求2人
      分手而已，亦無法認定原告已免除被告之損害賠償債務，
      因此被告此部分所辯並不可採。　　　
（五）慰撫金其核給之標準固與財產上損害之計算不同，然非不
      可斟酌雙方身分資力與加害程度，及其他各種情形核定相
      當之數額。本院審酌被告與曾國志間前揭逾越一般男女正
      常交往之行為，對原告婚姻生活圓滿、安全及幸福自有所
      破壞，精神上應受有相當之痛苦，斟酌被告之侵害行為手
      段、原告權利受侵害程度，復考量兩造兩造財產狀況（見
      外放兩造財產資料卷）等一切情狀，認原告向被告請求40
      萬元之慰撫金為適當，逾此部分之請求，則不能准許。
（六）另原告本件得請求之金額，屬無確定期限之給付，原告請
      求加計自起訴狀繕本送達被告之翌日起（即自110年2月18
      日起，見新北院卷第107頁）至清償日止，按週年利率5%
      計算之遲延利息，核與民法第203條、第229條第2項、第2
      33條第1項前段規定相符，亦應予准許。　
四、綜上所述，原告主張被告侵害其配偶關係之身分法益而情節
    重大，依侵權行為之法律關係，請求被告給付120萬元及利
    息，應以其中請求被告給付40萬元及自110年2月18日起至清
    償日止，按週年利率5%計算之利息，為有理由，應予准許，
    逾此部分，為無理由，應予駁回。
五、兩造均陳明願供擔保請為宣告假執行或免為假執行，原告勝
    訴部分，本判決所命給付金額未逾50萬元，爰依民事訴訟法
    第389條第1項第5款規定依職權宣告假執行；原告所為假執
    行之聲請，僅在促使法院為此職權之行使，本院不受其拘束
    ，無再命原告提供擔保之必要，亦不另為准駁之諭知。被告
    此部分陳明願供擔保免為假執行，核無不合，爰酌定相當之
    擔保金額准許之。至原告其他敗訴部分，其假執行之聲請已
    失去依據，應一併駁回之。　
六、本件事證已臻明確，兩造其餘之攻擊或防禦方法及所提之證
    據，以及原告所聲請調查之證據，經本院斟酌後，認為均不
    足以影響本判決之結果，自無逐一詳予論駁之必要。
七、據上論結，本件原告之訴為一部有理由，一部無理由，判決
    如主文所示。　
中　　華　　民　　國　　110 　年　　12　　月　　30　　日
                  民事第五庭  審判長法  官  匡  偉
                                    法  官  王唯怡
                                    法  官  陳乃翊
以上正本係照原本作成。
如對本判決上訴，須於判決送達後20日內向本院提出上訴狀。如
委任律師提起上訴者，應一併繳納上訴審裁判費。
中　　華　　民　　國　　110 　年　　12　　月　　30　　日
                                    書記官  詹雅筠